【裁判字號】    97,上易,183
【裁判日期】    970618
【裁判案由】    竊盜
【裁判全文】
臺灣高等法院臺南分院刑事判決         97年度上易字第183號
上  訴  人
即  被  告  甲○○
                    （現於臺灣雲林第二監獄執行中）
上列上訴人因竊盜案件，不服臺灣雲林地方法院九十七年度易緝
字第二號中華民國九十七年二月二十七日第一審判決（起訴案號
：臺灣雲林地方法院檢察署九十六年度偵字第四一五六、四二八
二號），提起上訴，本院判決如下：
    主  文
上訴駁回。
    事  實
一、甲○○與其妻陳淑蘭（業經原審判處有期徒刑八月確定）於
    民國九十六年八月八日下午三時許，在雲林縣崙背鄉○○○○○路崙前段某資源回收商處結識乙○○（業經原審判處有
    期徒刑十月確定），渠等三人竟基於意圖為自己不法所有之
    犯意聯絡，於同日下午三時三十分許，由甲○○騎乘機車搭
    載乙○○、陳淑蘭二人前往台十九公路崙前段丙○○所經營
    之養雞場前，由甲○○、陳淑蘭二人在外把風、接應，由乙○○踰越以鐵網搭建之圍籬之安全設備進入養雞場內（無故
    侵入他人建築物部分未據告訴），徒手竊取丙○○所有之電
    瓶一個，得手後，交予在外接應之甲○○，並爬出該養雞場
    時，為路人李永漆開車經過發現上情而報警處理，並當場逮
    捕乙○○、陳淑蘭，且扣得上開電瓶，甲○○則趁隙騎車逃
    逸。
二、案經雲林縣警察局西螺分局報告臺灣雲林地方法院檢察署檢
    察官偵查起訴。
    理  由
一、按被告以外之人於審判外之陳述，雖不符刑事訴訟法第一百
    五十九條之一至第一百五十九條之四之規定，而經當事人於
    審判程序同意作為證據，法院審酌該言詞陳述或書面陳述作
    成時之情況，認為適當者，亦得為證據。當事人、代理人或
    辯護人於法院調查證據時，知有第一百五十九條第一項不得
    為證據之情形，而未於言詞辯論終結前聲明異議者，視為有
    前項之同意。」，刑事訴訟法第一百五十九條之五定有明文
    。查本件檢察官所舉所有書面及言詞陳述之證據能力，業經
    被告於本院行準備程序時表示同意列為證據，且迄言詞辯論
    終結前亦未聲明異議，本院審酌該等供述證據之取得過程並
    無瑕疵，與本案待證事實間復具有相當之關聯性，以之為本
    案證據尚無不當，自得採為證據。
二、訊據被告對於其與陳淑蘭於九十六年八月八日下午三時許，
    在雲林縣崙背鄉○○○○○路崙前段某資源回收商處結識乙○○後，騎乘機車搭載乙○○、陳淑蘭二人前往台十九公路
    崙前段丙○○所經營之養雞場，嗣乙○○一人進入該養雞場
    後，取得電瓶一個後，伊接手幫忙搬運等情固坦承無隱，惟
    矢口否認有何竊盜犯意，辯稱：與乙○○是當天在資源回收
    場認識的，離開時順便搭載乙○○，半途經過養雞場，乙○○說她要進去上廁所，不知道乙○○要進去搬東西云云。然
    查：被告曾於原審就本件犯行坦承認罪（見原審卷第十六頁
    ），且據同案被告乙○○於警詢時供稱：上完廁所後我發現
    倉庫有電瓶，就告訴甲○○與陳淑蘭，然後甲○○與陳淑蘭
    就說可以拿去賣錢，然後叫我在養雞場內用手抱電瓶，轉交
    給站在門口的甲○○，然後就聽到有人來了並高喊（聽不清
    楚喊什麼）我就趕快跑出來。（當時你與甲○○、陳淑蘭如
    何分工？）我在養雞場內搬電瓶、甲○○在大門口接電瓶，
    陳淑蘭站在馬路上把風等語。嗣於檢察官偵訊、原審羈押訊
    問時均仍為同樣之供述（見警卷第六、七頁，偵字第四一五
    六號卷第五一頁、原審九十六年度聲羈字第二０八號卷第十
    七頁）；而同案被告即甲○○之配偶陳淑蘭於原審訊問時對
    於本案犯罪事實亦供稱：我承認，但是是乙○○叫我去把風
    ，乙○○發現電瓶，她叫我們載他去拿。他（指乙○○）說
    他沒錢，他想要去載可以賣的東西，他之前就發現那個養雞
    場裡面有電瓶，所以叫我們帶他去。（那天乙○○去養雞場
    就是要去拿電瓶？）是的。（跟上廁所有無關係？）也有關
    係，剛好他那時也尿急等語（見原審九十六年度聲羈字第二
    ０八號卷第二二頁）；嗣審理時復坦承犯行認罪，並供稱：
    「（為何要犯案？）女兒要讀書，一個十歲，一個七歲」等
    語（原審卷第五七頁反面）。核上開同案被告乙○○、陳淑
    蘭二人於偵訊及原審審理中之供述大致相符，足見被告確曾
    與乙○○、陳淑蘭共同竊取養雞場之電瓶，此外並經被害人
    丙○○於警詢中證述被害情節，復有贓物認領保管單一紙、
    雲林縣警察局西螺分局刑案現場照片四張附卷可稽。被告竊
    盜犯行堪以認定，其上訴本院否認犯案所為辯解，無非畏罪
    卸責之詞，不足採信。至於被告雖聲請傳喚證人李永漆，欲
    證明案發當時是乙○○自己跳進養雞場並拿東西出來，被告
    並未碰到東西云云，然依前述，本件被告犯罪事證已臻明確
    ，且依李永漆於警詢供述，其並未見及乙○○如何進入養雞
    場暨如何取得電瓶，是本院認證人李永漆顯無傳喚之必要，
    被告此項證據調查之聲請，應予駁回，併此敘明。
三、按籬笆本係因防閑而設，自屬安全設備之一種，究與牆垣係
    用土磚作成之性質有間。原判決竟以安全設備之籬笆為牆垣
    ，依毀越牆垣論罪，自有未合，最高法院著有四十五年台上
    字第二一０號判例可資參照。依本件刑案現場照片所示，前
    揭被害人丙○○之養雞場外所設圍籬，並非以土磚搭建而成
    ，自非牆垣，而應屬安全設備之一種。是核被告所為，係犯
    刑法第三百二十一條第一項第二款、第四款之結夥三人以上
    踰越安全設備竊盜罪。公訴意旨認其所為，係犯結夥三人以
    上踰越牆垣竊盜罪嫌，尚有誤會。又被告甲○○就上開犯行
    ，與同案被告乙○○、陳淑蘭二人間，有犯意之聯絡及行為
    之分擔，均為共同正犯。
四、原審以被告犯罪事證明確，因予適用刑法第二十八條、第三
    百二十一條第一項第二款、第四款等規定，並敘明審酌被告
    正值青壯年且身體健康，又甫因竊盜案件，經原審法院以九
    十六年度港簡字第二三六號判處有期徒刑五月確定，仍不思
    以正當途徑獲取財物，再為本件竊盜犯行，且犯案後即逃逸
    無蹤，迄至原審審理中經拘提、通緝後始到案接受審判，到
    案後雖坦承犯行，惟已耗費相當之司法資源等一切情狀，量
    處有期徒刑十月。本院經核原判決尚無違誤，量刑亦稱妥適
    。被告上訴意旨，否認犯罪，指摘原判決不當，為無理由，
    應予駁回。
據上論結，應依刑事訴訟法第三百六十八條，判決如主文。
本案經檢察官范文豪到庭執行職務。
中    華    民    國    97    年    6     月    18    日
                  刑事第六庭    審判長法  官  蔡崇義
                                      法  官  曾文欣
                                      法  官  杭起鶴
以上正本證明與原本無異。
不得上訴。
                                      書記官  魏安里
中    華    民    國    97    年    6    月    18    日
本判決論罪科刑法條
中華民國刑法第321條第1項第2款、第4款：
犯竊盜罪而有左列情形之一者，處六月以上、五年以下有期徒刑
：
二毀越門扇、牆垣或其他安全設備而犯之者。
四 結夥三人以上而犯之者。


司法院資訊處製作；財團法人民間司法改革基金會備份。
